臺灣臺中地方法院行政訴訟判決
110年度交字第412號
原      告  任勝東  

被      告  臺中市交通事件裁決處
                      設臺中市○○區○○○路00號
代  表  人  黃士哲    住同上
訴訟代理人  黃曉妍律師
上列當事人間交通裁決事件，原告不服被告民國110年9月14日中
市裁字第68-GCH162616號裁決書，提起行政訴訟，本院判決如下
：
    主  文
原告之訴駁回。
訴訟費用新臺幣參佰元由原告負擔。
    事實及理由
一、程序事項：按行政訴訟法第237條之7規定，交通裁決事件之
    裁判，得不經言詞辯論為之。本件屬交通裁決事件，依兩造
    所述各節及卷內資料其事證已臻明確，本院認無經言詞辯論
    之必要，爰不經言詞辯論而為判決。
二、事實概要：
　　原告所有號牌LIJ-595號普通重型機車(下稱系爭車輛），於
    民國109年2月17日11時19分許，停放於臺中市○區○○路○段00
    0號旁，因「停車方式不依規定」之違規行為，經臺中市政
    府警察局第三分局（下稱舉發機關）員警認該車違反道路交
    通管理處罰條例第56條第1項第9款規定，逕行對車主即原告
    掣開第GCH162616號違反道路交通管理事件通知單。原告未
    於到案期限檢具事證及應歸責人相關資料，向被告告知應歸
    責人，被告即依道路交通管理處罰條例第85條第4項規定，
    推定原告有過失，並依道路交通管理處罰條例第85條第1項
    後段「仍依本條例各該違反條款規定處罰」之規定，續於11
    0年9月14日以中市裁字第68-GCH162616號裁決書（下稱原處
    分），依道路交通管理處罰條例第56條第1項第9款及「違反
    道路交通管理事件統一裁罰基準及處理細則」之規定，依逾
    到案期限60日以上之基準，裁處原告第4階段罰鍰新臺幣（
    下同）900元。
三、原告主張略以：
　　警察當日開罰單地點未有禁止停車告示，且原告事後去現場
    看，仍有機車停放。況開罰單當日原告停放機車並未影響人
    車通行等語。並聲明：原處分撤銷。
四、被告答辯略以：
　　依據臺中市104年11月30日府授交工字第10402622901號公告
    ，機車停放人行道之停車方式應垂直於道路方向。系爭車輛
    停放於違規地點之人行道上，與車道呈平行方式停放，與上
    揭公告之停車方式(需與道路垂直)有違，自應受罰等語。並
    聲明：原告之訴駁回。
五、本院之判斷：
(一)按道路交通管理處罰條例第56條第1項第9款規定：「汽車駕
    駛人停車時，有下列情形之一者，處新臺幣600元以上1,800
    元以下罰鍰：……九、停車時間、位置、方式、車種不依規定
    」、第3條第10、10款規定：「本條例用語，定義如下：……㈩
    臨時停車：指車輛因上下人、客，裝卸物品，其停止時間未
    滿3分鐘，保持立即行駛之狀態。停車：指車輛停放於道路
    兩側，或停車場所，而不立即駛離」、第7條之2第1項第7款
    規定：「汽車駕駛人之行為有下列情形之一，當場不能或不
    宜攔截製單舉發者，得逕行舉發：七、經以科學儀器取得證
    據資料證明其行為違規」。道路交通安全規則第112條第1項
    第15款規定：「汽車停車時，應依下列規定：……十五、停車
    時間、位置、方式及車種，如公路主管機關、市區道路主管
    機關或警察機關有特別規定時，應依其規定」。另依違反道
    路交通管理事件統一裁罰基準表之規定，機車駕駛人停車時
    間、位置、方式、車種不依規定，逾越應到案期限60日以上
    繳納罰鍰或逕行裁決處罰者，統一裁罰基準為900元。
(二)經查，舉發機關110年10月28日中市警三分交字第110004347
    9號函復說明及員警職務報告略以：「本案係員警逕行舉發
    案件，經再檢視違規影像，查旨揭車輛停車方式不依規定，
    違規屬實」及「警員於109年2月17日10至12時擔服取締交通
    違規勤務，警員至臺中市○區○○路○段000號附近，見重機車
    車號000-000停放於人行道上且車頭停放並未與道路垂直，
    依據臺中市政府104年11月30日府授交工字第1042622901號
    公告，顯然該停車樣態不符該公告所規定，警員依據『道交
    條例』第56條第1項第9款予以逕行舉發」等語以及該函檢附
    之採證照片（見本院卷第65、67、69頁）可知，2020.2.17.
    11：19時系爭車輛停放於臺中市○區○○路○段○○○○○○○○路○段0
    00號旁之人行道上，與車道呈平行方式停放，未見駕駛人在
    場等情。再按臺中市104年11月30日府授交工字第104026229
    01號公告及停車示意圖（見本院卷第71、75頁），於未設置
    禁止停車標誌之人行道，機車停車方式應垂直於道路方向。
    而系爭車輛停放於人行道上，係與車道呈平行方式停放，與
    上開應垂直於道路方向之規定有違。揆諸前揭規定及說明，
    原告確有停車方式不依規定之違規事實，至為明顯，舉發機
    關予以逕行舉發，洵屬於法有據。
(三)又原告主張其他機車也有停放，警察卻不開單云云，然按「
    行政行為，非有正當理由，不得為差別待遇，行政程序法第
    6 條定有明文，此即行政法上之平等原則。然行政機關若怠
    於行使權限，致使人民因個案違法狀態未排除而獲得利益時
    ，該利益並非法律所應保護之利益，因此其他人民不能要求
    行政機關比照該違法案例授予利益，亦即人民不得主張『不
    法之平等』。又『信賴保護原則』，係指行政處分雖有瑕疪，
    但相對人或關係人對其存續已有信賴，而行政機關之事後矯
    正，將因此增加其負擔者，即不得任意為之之謂。如行政機
    關有前述怠於行使權限，致使人民因個案違法狀態未排除而
    獲得利益情形，並非行政機關所為行政處分之存續使人民產
    生信賴，自無信賴保護原則之適用。從而，亦無基於信賴保
    護原則進而主張不法平等之餘地。」（最高行政法院92年度
    判字第275 號判決參照）。是本件除原告外，其他機車是否
    有違規停車之情形，對原處分之適法性尚無影響。原告上開
    主張，即屬前揭不法之平等，其主張自無所據。綜上，原告
    辯稱本件違規舉發無理由，即無所據。   
(四)綜上所述，原告有停車方式不依規定之違規，事證明確，其
    上述主張均無可採。被告依法所為原處分並無違誤，原告訴
    請撤銷原處分為無理由，應予駁回。
六、本件事證已臻明確，兩造其餘主張及陳述，經核於判決結果
    不生影響，爰不逐一論列，附此敘明。
七、本件第一審裁判費為300元，應由原告負擔，爰確定第一審
    訴訟費用額如主文第2項所示。
據上論結，本件原告之訴為無理由，依行政訴訟法第237條之7、
第98條第1項前段、第237條之8第1項，判決如主文。
中　　華　　民　　國　 111　　年　　3　　月　　25　　日
　　　　　　　　　行政訴訟庭　法　官   吳俊螢
上為正本係照原本作成。
如不服本判決，應於送達後20日內，向本院提出上訴狀，其未表
明上訴理由者，應於提出上訴後20日內向本院補提理由書（均須
按他造人數附繕本）。上訴理由應表明關於原判決所違背之法令
及其具體內容，或依訴訟資料可認為原判決有違背法令之具體事
實。
中　　華　　民　　國　　111 　年　　3 　　月　　25　　日
                              書記官　  王素珍